臺灣新竹地方法院民事小額判決  
111年度竹小字第488號
原      告  億豪管理顧問股份有限公司

法定代理人  王子德  
訴訟代理人  張文棟  


被      告  彭明賢  
上列當事人間給付電信費事件，本院於民國111年8月25日辯論終
結，判決如下：
    主  文
原告之訴駁回。
訴訟費用新臺幣壹仟元由原告負擔。
    爭執事項之理由要領
一、本件原告係請求被告給付積欠之門號0000000000、00000000
    00號手機電信費用及專案補貼款共新臺幣（下同）41,840元
    ，有原告提出行動寬頻業務服務申請書、電信費帳單等影本
    在卷可稽，應堪以認定。
二、按消滅時效，自請求權可行使時起算。時效完成後，債務人
    得拒絕給付。民法第128條前段、第144條1項分別定有明文
    。又電信業者以提供行動通信網路系統發送、接收、傳遞電
    磁波之方式，供其用戶發送、傳輸或接收符號、信號、文字
    、影像、聲音、網路訊號，並基此向其用戶按月收取通話費
    、上網費、月租費，則該行動通信網路系統自屬電信業者營
    業上供給之「商品」，且現今社會行動通信業務蓬勃發展，
    此類債權應有從速促其確定之必要性，應認電信業者所提供
    予用戶之行動通話網路系統，亦為民法第127條第8款所稱之
    「商品」，即有該條2年短期時效之適用。又專案設備補貼
    款之約款，乃係就消費者如有違反該約款內容時，應給付電
    信公司多少款項之約定，其真意究係電信公司提供商品之代
    價或係雙方約定之違約金，應依個案事實而定。如從該條款
    之原因事實（例如：手機之原始價格與購買時受優惠之價格
    ）、經濟目的（例如:約定補貼之旨如何），及其他一切情
    事，加以探求，得確認系爭貼補款實質上確係電信公司提供
    手機之代價，即有民法第127條第8款規定之適用（臺灣高等
    法院暨所屬法院109年法律座談會民事類提案第1號審查意見
    參見）。據此，專案補貼款約款之真意，自應探求確認究係
    電信公司提供商品之代價或係雙方約定之違約金而認定，不
    能逕認係違約金之約定。再者，主權利因時效消滅者，其效
    力及於從權利，民法第146條定有明文。此從權利應包括已
    屆期之遲延利息在內。債務人於時效完成時，得行使抗辯權
    。一經行使抗辯權，該當權利之請求權即歸於消滅，從權利
    之時效雖未完成，亦隨之而消滅。
三、查原告請求之電信費用債權係在107年1月8日之前，有原告
    提出債權讓與證明書可稽，是該電信費用債權之請求權時效
    至遲於109年1月8日即已罹於時效。而原告係於111年4月8日
    始通知被告受讓債權，並於111年4月18日送達被告，再於11
    1年5月27日始具狀提起本件訴訟（聲請發支付命令），此有
    原告提出之債權讓與通知書暨回執可稽，並有支付命令聲請
    狀本院收文戳章可憑，顯然原告之電信費用債權請求權已罹
    於時效消滅。據此，被告為時效消滅之抗辯，而拒絕給付，
    即屬有據。
四、第查，觀諸原告提出之行動寬頻業務服務申請書所載專案為
    ：限NP 4G新絕配1399限30手機案，並載明「本人同意填寫
    本申請書之同時直接領取手機..商品型號HTC Desire820交
    易價格0」、「本專案生效後30個月內不得退租（含..因違
    約..致遭停機者）..違反需繳交專案補貼款NT＄19,000。實
    際應繳之專案補貼款..計算公式：專案補貼款×（合約未到
    期日數/合約約定日數）＝實際應繳專案補貼款」，堪認系爭
    專案補貼款係電信公司於訂約時提供補貼款專案手機，使消
    費者得於申辦門號以優惠價格（即依市價扣除補貼款）取得
    手機，實質上應係電信公司提供手機之代價，核仍屬電信公
    司提供商品之代價，而非屬違約金之約定，故亦有民法第12
    7條第8款短期時效之適用。而原告請求之專案補貼款債權亦
    係在107年1月8日之前，有原告提出債權讓與證明書可稽，
    是該專案補貼款債權之請求權時效亦至遲於109年1月8日即
    已罹於時效。原告亦係於111年4月8日始通知被告受讓債權
    ，並於111年4月18日送達被告，再於111年5月27日始具狀提
    起本件訴訟（聲請發支付命令），此有原告提出之債權讓與
    通知書暨回執可稽，並有支付命令聲請狀本院收文戳章可憑
    ，顯然原告之專案補貼款債權請求權亦已罹於時效消滅。據
    此，被告為時效消滅之抗辯，而拒絕給付，亦屬有據。
五、從而，原告依電信服務契約及債權讓與之法律關係，請求被
    告給付電信費用、專案補貼款共41,840元，及自107年1月9
    日起至清償日止按年息5%計算之利息，為無理由，應予駁回
    。
中    華    民    國   111    年     9    月     8    日
                  新竹簡易庭    法  官  汪銘欽
以上正本係照原本作成。
如對本判決上訴，非以其違背法令為理由不得為之，且須於判決
送達後二十日內以上訴狀記載上訴理由向本院提出上訴狀。如委
任律師提起上訴者，應一併繳納上訴審裁判費。
中    華    民    國   111    年     9    月     8    日
                                書記官 周育瑜
附錄：
一、民事訴訟法第436條之18第1項：
    （小額訴訟程序）判決書得僅記載主文，就當事人有爭執事
    項，於必要時得加記理由要領。
二、民事訴訟法第436條之24第2項：
    對於小額程序之第一審裁判上訴或抗告，非以其違背法令為
    理由，不得為之。
三、民事訴訟法第436條之25：
    上訴狀內應記載上訴理由，表明下列各款事項：
    (一)原判決所違背之法令及其具體內容。
    (二)依訴訟資料可認為原判決有違背法令之具體事實。